【裁判字號】    92,自緝,17
【裁判日期】    920430
【裁判案由】    詐欺
【裁判全文】
臺灣臺中地方法院刑事判決                          九十二年度自緝字第一七號
    自  訴  人  乙○○
    代  理  人  丙○○
    被      告  甲○○
右列被告因詐欺案件，經自訴人提起自訴，本院判決如左：
    主  文
甲○○以詐術得財產上不法之利益，處有期徒刑貳月，如易科罰金，以參佰元折算壹
日。
    事  實
一、甲○○意圖為自己不法之所有及利益，於民國九十一年四月十日，帶同姓名年籍
    不詳之成年友人，至乙○○開設位於臺中市○區○○里○○路一八四號地下一樓
    之佳麗天下ＫＴＶ酒店消費新臺幣（下同）一萬九千八百元（內含其中酒費九千
    元，女子坐檯費用一萬零八百元），並向乙○○提出名片誆稱其經營租車中心、
    有相當資力足以支付消費款，使乙○○不疑有他而陷於錯誤，接待甲○○及其友
    人入店包廂，並將店內酒品、食物，提供甲○○等人消費，共計詐得上開消費額
    一萬九千八百元價值之財物及利益。其後，甲○○於結帳時因未帶現金，故當場
    簽發三張到期日均為九十一年四月十七日、金額各為二千四百元、八千三百元及
    九千一百元之本票及身分證影本一紙交付予乙○○，並保證於一週內償還上揭消
    費款，惟甲○○逾期未依約定清償前述消費款，且向租車中心查詢並無甲○○此
    人，撥打甲○○留下之行動電話、亦無人接聽，始知受騙，受有上開財物之損失
    。
二、案經乙○○提起自訴。
    理  由
一、訊據被告甲○○對其於九十一年四月十日，帶同姓名年籍不詳之成年友人，至佳
    麗天下ＫＴＶ酒店消費計一萬九千八百元，並提出名片、身分證影本及上開本票
    三張予乙○○，口頭保證於一星期內清償消費款項，但迄今尚未還款之事實固不
    諱言，惟否認係蓄意詐欺，辯稱其是因頭部受傷，忘記有上開消費款，倘伊記得
    必會清償，對於前揭欠款願分二期付清等詞。惟查，前揭犯罪事實，業據自訴人
    乙○○於本院審理中指訴綦詳，並有上開本票影本三張、名片、身分證影本各一
    件等附卷可稽，而觀被告經通緝到案時尚否認有上開消費之事，並辯稱其曾遺失
    身分證件云云，此與被告前述在本院審理時改辯述其因頭部受傷忘記有本筆消費
    款項等詞，前後供述不一，故其辯詞顯均無可取，再者，被告坦承其未開設租車
    中心等情，此亦與其消費當時交付予自訴人之名片一張其上記載：「租車中心、
    大里阿水、甲○○」等文句大相逕庭，足見被告明知無清償能力，仍簽發上開本
    票三張以給付消費款，事後又藉口不為清償，且事後被告均避不見面、置之不理
    等情，故可知被告於消費之始即有以此為詐術至明，是被告空言抗辯其非故意詐
    欺財物及願分二期償還欠款等語，顯為事後推卸之詞，應不足採信，本件事證明
    確，被告犯行堪以認定。另自訴代理人丙○○與被告在本院審理時就消費之明細
    即飲酒及坐檯金額各為若干均有爭執，即自訴代理人陳明本件消費均為小姐坐檯
    服務費用，啤酒可免費飲用等詞，然為被告所否認並供認：第一張本票金額二千
    四百元，其中一千五百元為酒的費用，第二張本票金額八千三百元，消費二瓶酒
    計三千元，第三張本票金額九千一百元，其中消費三瓶酒計四千五百元，其餘扣
    除酒的費用計九千元後，即為小姐坐檯費用計一萬零八百元等情，而參酌自訴代
    理人在本院審理時陳稱其對消費詳細內容不是很清楚，及無法提出證據證明其上
    開陳述消費明細內容為真實等情，僅得認定被告前揭供述之消費明細較為可採，
    附此敘明。
二、核被告所為，係犯刑法第三百三十九條第一項之詐欺取財罪，及同法條第二項之
    詐欺得利罪，被告以各該次一行為犯此二罪名，屬想像競合犯，應從一重之詐欺
    得利罪處斷。爰審酌被告前有竊盜、贓物、詐欺等前科（不構成累犯），素行不
    良，此有臺灣高等法院被告全國前案紀錄表一紙在卷可參，被告不思悔改遷善，
    力圖努力，竟安逸作樂，坐享其成，白吃白喝，及其迄今尚未清償欠款予自訴人
    等一切情狀，量處如主文所示之刑，並諭知易科罰金之折算標準，以資懲戒。
據上論斷，應依刑事訴訟法第三百四十三條、第二百九十九條第一項前段，刑法第三
百三十九條第一項、第二項、第五十五條，罰金罰鍰提高標準條例第一條前段、第二
條，判決如主文。
中      華      民      國    九十二      年    四      月    三十      日
                                    臺灣臺中地方法院刑事第一庭
                                        法  官  楊  曉  惠
右正本證明與原本無異。
如不服本判決，應於送達後十日內向本院提出上訴狀（須附繕本），上訴於台灣高等
法院台中分院。
                                        書記官
中      華      民      國    九十二      年    四      月    三十      日
附錄論罪科刑法條
刑法第三百三十九條第一項
意圖為自己或第三人不法之所有，以詐術使人將本人或第三人之物交付者，處五年以
下有期徒刑、拘役或科或併科一千元以下罰金。


司法院資訊處製作；財團法人民間司法改革基金會備份。
